【裁判字號】    95,聲再,92
【裁判日期】    950630
【裁判案由】    聲請再審
【裁判全文】
臺灣高等法院臺中分院刑事裁定          95年度聲再字第92號
再審聲請人  丁○○
            戊○○
            甲○○
上列聲請人因聲請再審案件，對於本院臺灣高等法院臺中分院92
年度醫上訴字第1261號中華民國92年 9月16日確定判決，聲請再
審，本院裁定如下：
    主  文
再審之聲請駁回。
    理  由
一、聲請再審意旨略以：自訴人甲○○之胞弟王凱玄於95年 4月
    26日，前往行政院衛生署台中醫院（下稱署立台中醫院）做
    體格檢查，於抽血時曾詢問該院醫療人員有關醫療糾紛之問
    題，該員稱若與其他醫院打醫療糾紛官司勝算機會較大，若
    與署立台中醫院打官司不可能勝訴，因行政院衛生署醫事審
    議委員會與署立台中醫院有隸屬關係，且可內神通外鬼，此
    部分可傳訊該醫療人員出庭作證，故原確定判決以行政院衛
    生署醫事審議委員會之鑑定，認定受判決人署立台中醫院醫
    師乙○○、丙○○無罪，顯有未當。又台灣台中地方法院將
    本案送請行政院衛生署醫事審議委員會鑑定後，經台灣台中
    地方法院再三催促，歷經14個月才函覆，與國立台灣大學醫
    學院附設醫院（下稱台大醫院）僅須10天，鑑定報告即出爐
    相較，依經驗及論理法則判斷，顯見該委員會係費盡思量，
    避重就輕以免撥預算賠償再審聲請人，該委員會之鑑定結果
    顯有弊端。而該委員會鑑定報告之最後評論，僅稱診斷過程
    確有延誤，惟尚合一般醫療常規，足知確有偏頗、避重就輕
    之處，雖本案事後又送請台大醫院鑑定，然適逢SARS防疫期
    間，醫事人員無暇周詳鑑定，致鑑定結果本末倒置，無法自
    圓其說，且鑑定結果(四)欄部分之記載與事實不符，當時再審
    聲請人甲○○確有要求受判決人乙○○為其配偶許龍水做內
    視鏡檢查，係乙○○不願受理致延誤病情；另鑑定結果(五)欄
    部分，台大醫院之鑑定內容記載有施行病理切片4片，然署
    立台中醫院病理組織報告僅記載2片，而受判決人丙○○之
    答辯狀則稱6片，三者均不一致，令人無法茍同，而一、二
    審法院則被內行之醫事人員騙得團團轉，為此依刑事訴訟法
    第422條第2款之規定，以無罪判決確定後，發現確實上開確
    實之新證據聲請再審云云。
二、按受無罪判決確定後，發現確實之新證據，足認其有應受有
    罪判決之犯罪事實者，得為受判決人之不利益聲請再審，雖
    為刑事訴訟法第422條第2款所明定，然所謂「新證據」，乃
    指該證據於判決確定前業已存在，僅其發現在後者而言，且
    就證據本身為形式觀察，顯然足為受判決人為不利益判決之
    基礎，無須經過調查者而言。經查，聲請再審意旨所提及之
    「行政院衛生署醫事審議委員會與署立台中醫院有隸屬關係
    ，鑑定結果難免避重就輕」、「台大醫院無暇周詳鑑定」等
    情，已於本案一、二審審理中提出質疑，並經一、二審法院
    審酌在案，此有該案之一、二審判決書附卷可參。致聲請再
    審意旨所提及「署立台中醫院之醫療人員曾告知與其醫院打
    醫療官司不可能勝訴之部分」，核其意旨無非係指摘行政院
    衛生署醫事審議委員之鑑定有偏頗之虞，亦非上開所謂之新
    證據。本件再審聲請人之主張，自難認為有再審之理由，應
    予駁回。
三、依刑事訴訟法第434條第1項裁定如主文。
中    華    民    國    95    年    6    月    30     日
               刑事第十庭  審判長法  官  林  照  明
                                 法  官  唐  光  義
                                 法  官  蔡  名  曜
上列正本證明與原本無異。
如不服本裁定，應於裁定送達後五日內向本院提出抗告狀。
                                 書記官  劉  恆  宏
中    華    民    國    95    年    7     月    4     日
                                                      Ｆ


司法院資訊處製作；財團法人民間司法改革基金會備份。
